臺灣高等法院臺南分院刑事裁定
111年度抗字第862號
抗  告  人  
即 受刑 人  黃彥齊



上列抗告人因定應執行刑案件，不服臺灣雲林地方法院中華民國
111年10月12日裁定（111年度聲字第817號）提起抗告，本院裁
定如下：
    主  文
抗告駁回。
    理  由
一、本件抗告意旨略以：伊涉犯槍砲案件，係因個人對於法律的
    無知及愛好以致違法收藏，現已後悔不及，而伊所持之槍砲
    並未造成社會的實害，且伊有肝硬化併食道及胃靜脈曲張，
    請於定刑時給予酌減云云。
二、按數罪併罰，分別宣告多數有期徒刑者，於各刑中之最長期
    以上，各刑合併之刑期以下，定其刑期，但不得逾30年，刑
    法第51條第5款定有明文。乃因刑罰之科處，應以行為人之
    責任為基礎，考量人之生命有限，刑罰對被告造成之痛苦程
    度，係以刑度增加而生加乘效果，而非等比方式增加，如以
    實質累加方式執行，刑責恐將偏重過苛，不符現代刑事政策
    及刑罰之社會功能，故透過定應執行刑程序，採限制加重原
    則，授權法官綜合斟酌被告犯罪行為之不法與罪責程度、各
    罪彼此間之關聯性（例如數罪犯罪時間、空間、各行為所侵
    害法益之專屬性或同一性、數罪對法益侵害之加重效應等）
    、數罪所反應被告人格特性與傾向、對被告施以矯正之必要
    性等，妥適裁量最終具體應實現之刑罰，以符罪責相當之要
    求。因此，法院於酌定執行刑時，應體察法律恤刑之目的，
    為妥適之裁量，俾符合實質平等原則，否則有悖於公平正義
    ，即有裁量權行使不當之違失。又數罪併罰之定應執行之刑
    ，係出於刑罰經濟與責罰相當之考量，並非予以犯罪行為人
    或受刑人不當之利益，為一種特別的量刑過程，相較於刑法
    第57條所定科刑時應審酌之事項係對一般犯罪行為之裁量，
    定應執行刑之宣告，乃對犯罪行為人本身及所犯各罪之總檢
    視，除應考量行為人所犯數罪反應出之人格特性，並應權衡
    審酌行為人之責任與整體刑法目的及相關刑事政策，在量刑
    權之法律拘束性原則下，依刑法第51條第5款之規定，採限
    制加重原則，以宣告各刑中之最長期為下限，各刑合併之刑
    期為上限，但最長不得逾30年，資為量刑自由裁量權之外部
    界限，並應受法秩序理念規範之比例原則、平等原則、責罰
    相當原則、重複評價禁止原則等自由裁量權之內部抽象價值
    要求界限之支配，使以輕重得宜，罰當其責，俾符合法律授
    與裁量權之目的，以區別數罪併罰與單純數罪之不同，兼顧
    刑罰衡平原則（最高法院100年度台上字第21號、105年度台
    上字第715號裁定意旨參照）。次按執行刑之量定，係事實
    審法院自由裁量之職權，倘其所酌定之執行刑，並未違背刑
    法第51條各款或刑事訴訟法第370條第3項等所定之方法或範
    圍（即法律之外部性界限），亦無明顯違背公平、比例原則
    或整體法律秩序之理念及法律規範之目的（即法律之內部性
    界限）者，即不得任意指為違法或不當（最高法院108年度
    台抗字第89號裁定要旨參照）。
三、經查：抗告人因毒品、槍砲等案件，經法院分別判處如原裁
    定附表所示之刑，且均確定在案，有各該判決書、被告前案
    紀錄表在卷可稽。抗告人所犯各罪符合數罪併罰合併定執行
    刑，檢察官聲請原審法院酌定，經原審法院審核後認為聲請
    適法，乃合併定其應執行有期徒刑5年10月，所定刑度經核
    係在上開罪刑中之最長期有期徒刑以上（5年2月），各罪宣
    告刑合併之刑期以下（原刑期加總為6年6月，如以先前定過
    的應執行刑計算，為6年2月），顯未逾越刑法第51條第5款
    所定之外部性界限，且與法律規範之目的、精神、理念及法
    律秩序亦不相違背，核無違法或不當之處。
四、抗告人雖以上情請求酌減云云。然查，原審充分考量各情於
    最有利於抗告人的情況下而為定刑，且已折讓部分的刑期（
    原刑期加總為6年6月，如以先前定過的應執行刑計算，為6
    年2月），對抗告人甚為有利；抗告人於原裁定附表編號2、
    3所犯之槍砲案件，對社會治安造成潛在的危險，而其於原
    裁定附表編號1、4所犯之持有、施用毒品案件，亦嚴重危害
    社會風氣，對國人健康及社會治安產生不良之影響，原審兼
    衡抗告人所犯數罪所反映的人格特性、於併合處罰時其責任
    非難重複之程度、實現刑罰經濟的功能，暨數罪對法益侵害
    之加重效應等總體情狀綜合判斷，於給予抗告人表示意見後
    而定有期徒刑5年10月，尚符合實現刑罰公平性及杜絕僥倖
    、減少犯罪之立法意旨，並無違法或不當之處。至抗告人雖
    另以其身體欠安之因素，請求酌減云云，惟此已非定應執行
    刑所應審酌之重要因素，況原裁定亦就此亦已審酌在案（見
    原裁定第2頁），其再執此為抗告理由，自屬無據。
五、綜上，抗告人之抗告並無理由，應予駁回。
六、據上論結，應依刑事訴訟法第412 條，裁定如主文。
中　　華　　民　　國　　111 　年　　11　　月　　18　　日
                  刑事第六庭    審判長法　官  吳勇輝
                                      法　官  包梅真
                                      法　官  黃國永
以上正本證明與原本無異。
如不服本裁定，應於收受本裁定後五日內向本院提出抗告狀。
                                      書記官  葉宥鈞
中　　華　　民　　國　　111 　年　　11　　月　　18　　日